【裁判字號】    89,簡上,2
【裁判日期】    890816
【裁判案由】    傷害
【裁判全文】
臺灣士林地方法院刑事判決                            八十九年度簡上字第二號
    上 訴 人即
    被      告  乙○○
    選任辯護人  李世章
右列上訴人因傷害案件，不服本院士林簡易庭八十八年度士簡字第九三三號中華民國
八十八年十一月二十二日第一審判決（聲請案號：臺灣士林地方法院檢察署八十八年
度偵字第九○三二號），提起上訴，本院管轄之第二審合議庭判決如左：
    主  文
上訴駁回。
    事  實
一、乙○○係九禾股份有限公司負責人，承攬臺灣銀行位於臺北市○○區○○路十號
    之「行員訓練所新建空調工程」，與劉祥宏建築師事務所指派負責監造驗收之工
    程師丙○○相約於民國八十八年五月十二日下午二時測試驗收送風機風量，惟乙○○遲至當日下午二時十分到達上址時，適遇不耐等候而欲離去之丙○○，乙○○要求立即驗收未果，因生不滿，竟基於傷害之犯意，出拳毆打丙○○臉部，致
    丙○○受有下唇瘀血之傷害。
二、案經丙○○訴由臺灣士林地方法院檢察署檢察官聲請簡易判決處刑。
    理  由
一、訊據被告乙○○固不否認曾於上開時間、地點因驗收問題與告訴人丙○○發生爭
    執之事實，惟矢口否認有何傷害犯行，辯稱其並未毆打告訴人云云，然查：
    (一)被告出拳毆打告訴人之事實，業據告訴人於偵查及本院調查、審理中指訴歷歷
      ，核與證人即事發當時適在上開訓練所警衛室內值勤之保全人員甲○○於偵查
      中證稱：「：：：我當天值大門的值班，我見到乙○○先動手往丙○○頭部打
      了幾拳，旁有人把他們拉開，我看到時，約距我二、三十公尺，後我就上前處
      理：：：」等語（詳臺灣士林地方法院檢察署八十八年度他字第九七三號偵查
      卷第十五頁），及於本院調查中證稱：「有，我有看見被告、告訴人二人在一
      樓廣場處打起來，有二人上前將他們拉開，他們距我約五十公尺，我就過去看
      ：：：」、「被告左右手打告訴人，而告訴人用雙手擋在頭部的位置。」等語
      相符（詳本院八十九年二月二十一日訊問筆錄），雖該證人就其所在警衛室與
      事發地點之距離，前後所述不一，然該距離為證人甲○○於庭訊中所憶想估算
      ，或有差距，應無礙於其親眼所見事發經過及所為證言之真實性。
    (二)復經本院前後二次履勘事發現場，測量警衛室與事發地點之距離，約四十至五
      十公尺，如站在警衛室內看往事發地點，雖無法辨別面貌五官，然對人別、動
      作等，猶可清楚辨認，有本院勘驗筆錄二份及所附照片存卷可憑。被告與告訴
      人既相約於當日下午二時驗收空調工程，應係先後經由警衛室管制之大門進入
      該訓練所，證人甲○○適在該處值勤，對該二人之形貌、體態自非陌生，且證
      人甲○○身高一百八十公分，並無近視等情，亦經其陳明在卷（詳本院八十九
      年七月十三日勘驗筆錄），益徵其所親見之事發經過明晰可採；被告否認動手
      云云，不足採信。
    (三)又本件事故經相關人向臺灣銀行反應後，臺灣銀行即以八十八年六月九日（八
      八）總（二）第四科字第三一九五號函載明「本行行員訓練所新建空調工程測
      試、試車時工地發生施暴情事一案，為避免再發生類似情事，請雙方本諸誠意
      出具保證不再有毆打事件之承諾書送行備查，以利後續工程順利試車等工作。
      」等由，要求九禾股份有限公司、劉祥宏建築師事務所出具保證。如無施暴情
      事，該行何有此一要求。而告訴人因之受有下唇瘀血之傷害，亦有臺北縣立三
      重醫院之驗傷診斷書影本一份附卷可稽，被告之傷害行為與告訴人之受傷結果
      間，顯有相當因果關係。
    綜上所述，被告出拳毆打告訴人臉部成傷一節，已臻明確，其犯行堪以認定，應
    依法論科。
二、核被告所為，係犯刑法第二百七十七條第一項之傷害人之身體罪。爰審酌被告雖
    無前科，有臺灣高等法院被告全國前案紀錄表一份在卷可按，然其參與公共工程
    之進行，因驗收細故即施暴力，傷及他人身體，實有非是；原審基此而認被告罪
    證明確，援引刑事訴訟法第四百四十九條第一項前段、第四百五十四條第二項，
    刑法第二百七十七條第一項、第四十一條，罰金罰鍰提高標準條例第一項前段、
    第二條之規定，逕以簡易判決科處上訴人即被告拘役二十日，並諭知易科罰金之
    折算標準，認事用法並無不當，量刑亦稱妥適。被告以告訴人身兼淡水其他工地
    監工，不能專注於前開工地，需相約多日才能至現場，至現場後也敷衍，即行離
  去，事發當日其當面問告訴人需改善處，要求會同至現場查看，告訴人即很無耐
    的回答自己應該瞭解，即離開；另引發本案之空調工程業已無瑕疵的驗收合格，
    雙方誤會也在台灣銀行協調會議中達成承諾，其並未毆打告訴人云云，上訴指摘
    原判決不當，核非可採，其上訴為無理由，應予駁回。
據上論斷，應依刑事訴訟法第四百五十五條之一第一項、第三項、第三百六十八條，
判決如主文。
本案經檢察官何明楨到庭執行職務。
中     華     民     國     八 十 九     年     八     月     十 六     日
                                  臺灣士林地方法院刑事第一庭
                                      審判長法  官  林  清  吉
                                            法  官  蕭  錫  証
                                            法  官  彭  幸  鳴
右正本證明與原本無異。
本件不得上訴。
                                            書記官  郭  玲  華
中     華     民     國     八 十 九     年     八     月     十 六     日
附錄本案論罪科刑法條：
刑法第二百七十七條第一項
傷害人之身體或健康者，處三年以下有期徒刑，拘役或一千元以下罰金。


司法院資訊處製作；財團法人民間司法改革基金會備份。
